臺灣高等法院民事裁定
109年度非抗字第74號
再抗告人  吳靜惠  


上列再抗告人因與相對人何秀貞間票款執行事件，對於中華民國
109年4月24日臺灣新北地方法院109年度抗字第77號裁定提起再
抗告，本院裁定如下：
    主  文
再抗告駁回。
再抗告費用由再抗告人負擔。
    理  由
一、本件相對人執再抗告人於民國106年8月29日所簽發，面額新
    臺幣（下同）167萬元，未載到期日（視為見票即付），並
    免除做成拒絕證書之本票1紙（下稱系爭本票），向原法院
    聲請裁定准予強制執行，經原法院司法事務官於109年3月16
    日以106年度司票字第581號裁定准許（下稱系爭本票裁定）
    ，再抗告人不服提起抗告，經原裁定駁回。再抗告人不服再
    為抗告。再抗告意旨略以：伊自106年9月起陸續給付5000元
    至2萬元不等之金額予相對人，總計清償9萬2000元，欠款金
    額與系爭本票所載金額已有不符。又還款過程中相對人同意
    伊如能給付75萬元即視同付清，現卻又請求按年息6%計算之
    利息，利息請求顯然過高。且系爭本票係因伊前夫黃志勇生
    意失敗所欠，伊基於道德立埸不得已簽發，現伊生病，工作
    不穩定，去年伊子又腦部開刀，生活困窘，已請求法律扶助
    進行債務清理，相對人亦為協商人之一，經多次連繫均置之
    不理，卻執系爭本票為強制執行，實不合理，爰聲明廢棄原
    裁定，發回原法院更為裁定等語。
二、按對於非訟事件抗告法院之裁定再為抗告，僅得以其適用法
    規顯有錯誤為理由，非訟事件法第45條第3項定有明文。而
    所謂適用法規顯有錯誤，係指裁判所適用之法規顯然不合於
    法律規定，或與司法院現尚有效及大法官會議之解釋，或本
    院現尚有效之判例顯有違反，或消極的不適用法規顯然影響
    裁判者而言，並不包括裁判理由矛盾、理由不備、取捨證據
    失當、調查證據欠周、漏未斟酌證據、認定事實錯誤及在學
    說上諸說併存致發生法律上見解歧異等情形在內（最高法院
    104年度台聲字第1206號、100年度台再字第33號裁判意旨參
    照）。又本票執票人依票據法第123 條規定，聲請法院裁定
    許可對發票人強制執行，係屬非訟事件，此項聲請之裁定及
    抗告法院之裁定，僅依非訟事件程序，就本票形式上之要件
    是否具備予以審查為已足，並無確定實體上法律關係存否之
    效力，如發票人就票據債務之存否有爭執時，應由發票人提
    起確認之訴，以資解決（最高法院56年度台抗字第714號、5
    7年度台抗字第76號判例意旨參照）。
三、經查，相對人執系爭本票（原法院司票字卷第4頁）向原法
    院聲請裁定准許本票強制執行，經原法院形式上審查相對人
    所執系爭本票及其上所載發票人、發票日及票面金額等記載
    ，認相對人之聲請合於票據法第123條之規定，就票面金額
    及自提示日即106年8月29日起算至清償日止，按年息6%計算
    之利息准予強制執行，於法並無不合。再抗告人雖抗辯其已
    清償9萬2000元，相對人同意其給付75萬元即視同付清，系
    爭本票約定利息過高，其生活困窘等語。惟查，再抗告人前
    揭抗辯涉及票據債務存否之爭執，核屬實體上之爭議，依上
    開說明，即非本件非訟程序所得加以審究，抗告法院於非訟
    程序中自不得加以審酌。另再抗告人抗辯其已請求債務清理
    等語，惟本院查無再抗告人有何業經法院裁定准予更正或  
    清算，致未能依票據法第123條行使權利之情（消費者債務
    清理條例第28條及其立法理由參照），再抗告人復未舉證以
    實其說，亦未能因此認定原裁定有何適用法規錯誤之情。
四、綜上所述，原裁定駁回再抗告人之抗告，並無適用法規顯有
    錯誤之情形。再抗告意旨指摘原裁定不當，聲明廢棄，為無
    理由，應予駁回。
五、據上論結，本件再抗告為無理由，爰裁定如主文。    
中　　華　　民　　國　　109 　年　　9 　　月　　23　　日
                  民事第三庭    
                      審判長法  官  王怡雯
                            法  官  朱美璘
                            法  官  何君豪
正本係照原本作成。
不得抗告。
中　　華　　民　　國　　109 　年　　9 　　月　　23　　日

   　　　　　　　　　　　　 書記官  陳奕伃